臺灣宜蘭地方法院刑事判決
111年度交易字第104號
公  訴  人  臺灣宜蘭地方檢察署檢察官
被      告  莊鳳嬌



上列被告因過失傷害案件，經檢察官提起公訴（111年度偵字第1
278號），被告就被訴事實為有罪陳述，本院改行簡式審判程序
審理，判決如下：
    主  文
莊鳳嬌犯過失傷害罪，處有期徒刑貳月，如易科罰金，以新臺幣
壹仟元折算壹日。
    犯罪事實及理由
一、本件被告莊鳳嬌所犯為死刑、無期徒刑、最輕本刑為3年以
    上有期徒刑以外之罪，其於準備程序中就被訴事實為有罪之
    陳述，經受命法官告知簡式審判程序之旨，並聽取當事人之
    意見後，本院裁定進行簡式審判程序。又本件之證據調查，
    依刑事訴訟法第273條之2規定，不受同法第159條第1項、第
    161條之2、第161條之3、第163條之1及第164條至第170條規
    定之限制，均合先敘明。
二、本件犯罪事實及證據，除以下應予更正或補充外，其餘均引
    用如附件檢察官起訴書之記載。
　㈠犯罪事實欄一部分：
　1.第6至8行「適吳立傑騎乘車牌號碼000-0000號普通重型機車
    ，沿中山路5段577巷由東往西方向行駛，於其燈光號誌為綠
    燈時行經上開交岔路口」應更正為「適吳立傑騎乘車牌號碼
    000-0000號普通重型機車，沿中山路5段由南往北方向行駛
    ，駛至上開交岔路口於東側待轉區暫停，見燈光號誌轉為綠
    燈時，自待轉區由東往西欲進入中山路5段577巷，而駛至該
    交岔路口」。
  2.欄末應補充「嗣經警到場處理時，莊鳳嬌留待現場，向警員
    坦承為肇事者，並接受其後裁判」。
　㈡證據部分：
　1.補充：被告莊鳳嬌於本院準備程序、審理時之自白。
　2.補充：宜蘭縣政府警察局宜蘭分局交通分隊道路交通事故肇
    事人自首情形記錄表1紙。
　3.證據名稱編號3「宜蘭縣政府警察局礁溪分局道路交通事故
    現場圖」應更正為「宜蘭縣政府警察局宜蘭分局道路交通事
    故現場圖」。
三、論罪科刑：　　
  ㈠核被告所為，係犯刑法第284條前段之過失傷害罪。　　
　㈡被告於案發後停留現場，於有偵查權限之機關及公務員發覺
    其犯罪前，向前往現場處理之員警表明其為肇事人自首並願
    接受裁判乙節，有前引之肇事人自首情形記錄表1紙附卷足
    憑（見他卷第44頁），足認被告合於自首要件，應依刑法第
    62條前段之規定減輕其刑。
  ㈢審酌被告駕駛車輛上路，未能遵守道路交通安全規則，而有
    起訴書所載超速、闖紅燈之過失，而肇致本件交通事故，致
    告訴人吳立傑受有傷害，侵害他人身體法益，造成他人身體
    及精神之痛苦，所為實屬不該，惟念被告犯後坦承犯行，態
    度尚可，兼衡被告素行（見臺灣高等法院被告前案紀錄表1
    份）、國小畢業之智識程度、無業、獨居、需要扶養母親、
    告訴人之傷勢，及被告已於車禍發生後數日即給付約18萬元
    之醫藥費予告訴人，惟最終未能與告訴人達成和解等一切情
    狀（見本院卷第24頁），量處如主文所示之刑，並諭知易科
    罰金之折算標準。
四、依刑事訴訟法第273條之1第1項、第299條第1項前段，判決
    如主文。
五、本判決書係依刑事訴訟法第310條之2準用同法第454條第1、
    2項製作，犯罪事實、證據及應適用之法條，並得引用檢察
    官起訴書之記載。
本案經檢察官梁光宗提起公訴，檢察官林禹宏到庭執行職務。
中　　華　　民　　國　　111 　年　　8 　　月　　31　　日
                  刑事第四庭  法  官  楊心希
以上正本證明與原本無異。
如不服本判決應於收受送達後二十日內向本院提出上訴書狀，並
應敘述具體理由；其未敘述上訴理由者，應於上訴期間屆滿後二
十日內向本院補提理由書(均須按他造當事人之人數附繕本)「切
勿逕送上級法院」。
                              書記官  邱淑秋
中　　華　　民　　國　　111 　年　　8 　　月　　31　　日
附錄本案論罪科刑法條全文：
中華民國刑法第284條
因過失傷害人者，處1年以下有期徒刑、拘役或10萬元以下罰金
；致重傷者，處3年以下有期徒刑、拘役或30萬元以下罰金。
【附件】
臺灣宜蘭地方檢察署檢察官起訴書
                                     111年度偵字第1278號
　　被　　　告　莊鳳嬌　女　56歲（民國00年0月00日生）
　　　　　　　　　　　　住宜蘭縣○○鎮○○路00○0號7樓之
　　　　　　　　　　　　2
　　　　　　　　　　　　居宜蘭縣○○鄉○○路00號1樓
　　　　　　　　　　　　國民身分證統一編號：Z000000000號
上列被告因過失傷害案件，已經偵查終結，認應該提起公訴，茲
將犯罪事實及證據並所犯法條分敘如下：
　　　　犯罪事實
一、莊鳳嬌於民國110年6月10日8時51分許，駕駛車牌號碼0000-
    00號自用小客車，沿宜蘭縣宜蘭市中山路5段由北往南方向
    行駛，該路段速限為60公里，行至中山路5段、中山路5段57
    7巷之交岔路口，其車行方向燈光號誌為紅燈，莊鳳嬌本應
    注意車前狀況，隨時採取必要之安全措施，以及汽車行駛至
    交岔路口，其行進、轉彎應遵守燈光號誌，而依當時情況，
    並無不能注意之情事，竟疏未注意及此，貿然以時速69公里
    之速度闖越紅燈，適吳立傑騎乘車牌號碼000-0000號普通重
    型機車，沿中山路5段577巷由東往西方向行駛，於其燈光號
    誌為綠燈時行經上開交岔路口，遭莊鳳嬌駕駛上開自用小客
    車撞及，吳立傑因而人車倒地，受有胸部挫傷併右側第6-8
    肋骨骨折及少量氣血胸、右肘、右足踝、左手、左膝、左腰
    及左後背多處擦傷、左髖部挫傷等傷害。
二、案經吳立傑告訴偵辦。
 　　 　證據並所犯法條
一、證據清單及待證事實：
編號 證據名稱 待證事實 1 被告莊鳳嬌於警詢及本署偵查中之供述。 被告於上揭時、地駕駛自用小客車闖越紅燈撞及告訴人，致告訴人受傷之事實。 2 告訴人吳立傑於警詢及本署偵查中之指訴。 告訴人於上揭時、地駕駛機車，於其燈光號誌為綠燈時行經上開交岔路口，遭被告駕駛自用小客車闖越紅燈撞及而受傷之事實。 3 宜蘭縣政府警察局礁溪分局道路交通事故現場圖、道路交通事故調查報告表㈠、㈡各1份、警方現場採證照片60張、駕駛車牌號碼0000-00號自用小客車行車紀錄器影像光碟1片及本署勘驗筆錄1份。 被告於上揭時、地駕駛自用小客車闖越紅燈撞及告訴人之事實。 4 羅東博愛醫院出具吳立傑診斷證明書1份。 告訴人因上開車禍受傷之事實。 5 交通部公路總局臺北區監理所基宜區車輛行車事故鑑定會基宜區0000000案鑑定意見書1份 本件經交通部公路總局臺北區監理所基宜區車輛行車事故鑑定會鑑定結果，認被告駕駛自用小客車，行經行車管制號誌正常運作岔路口，超速行駛，未依號誌指示行駛闖紅燈，且疏未注意左方直行來車，為肇事原因之事實。 
二、按汽車行車速度，依速限標誌或標線之規定；汽車行駛時，
    駕駛人應注意車前狀況及兩車並行之間隔，並隨時採取必要
    之安全措施；汽車行駛至交岔路口，其行進、轉彎應遵守燈
    光號誌或交通指揮人員之指揮；道路交通安全規則第93條第
    1項、第94條第3項、第102條第1項第1款分別定有明文。本
    件被告莊鳳嬌駕駛自用小客車，行經行車管制號誌正常運作
    岔路口，超速行駛，未依號誌指示行駛闖越紅燈，且未注意
    左方直行來車，致肇車禍，被告涉有過失甚明，且被告之過
    失行為與告訴人所受傷害間顯有相當因果關係。是核被告所
    為，係犯刑法第284條前段之過失傷害罪嫌。
三、依刑事訴訟法第251條第1項提起公訴。
    此　致
臺灣宜蘭地方法院
中　　華　　民　　國　　111 　年　　4 　　月　　7 　　日
                          檢　察　官   梁 光 宗
上正本證明與原本無異
中　　華　　民　　國　　111 　年　　5 　　月　　9 　　日
                          書  記  官   林 珦 麟
參考法條：
中華民國刑法第284條
因過失傷害人者，處 1 年以下有期徒刑、拘役或 10 萬元以下
罰金；致重傷者，處 3 年以下有期徒刑、拘役或 30 萬元以下
罰金。